【裁判字號】    95,司,270
【裁判日期】    951102
【裁判案由】    緊急處分
【裁判全文】
臺灣士林地方法院民事裁定               95年度司字第270號
聲  請  人  中興紡織廠股份有限公司
法定代理人  甲○○
代  理  人  黃冠豪律師
            鄭惠蓉律師
            鄭涵雲律師
上列聲請人因本院95年度整字第3 號公司重整事件，聲請緊急處
分，本院裁定如下：
    主  文
自本裁定黏貼本院牌示處之日起至民國九十六年一月二十九日止
，除下列各款情形外，中興紡織廠股份有限公司之債權人對於中
興紡織廠股份有限公司之債權不得行使（包括抵銷及提示票據等
），中興紡織廠股份有限公司對於所負債務亦不得履行：
一、進行重整程序所發生之費用。
二、支付水電費、電話費等經常性必要支出以及為繼續營運所必
    要之履約行為及支付繼續營業所必要之費用。
三、以本裁定黏貼本院牌示處日以前之條件繼續給付員工薪資、
    勞工保險費、全民健康保險費，及依勞動基準法規定給付員
    工之退休金、資遣費。
自本裁定送達之日起至民國九十六年一月二十九日止，中興紡織
廠股份有限公司之債權人對於中興紡織廠股份有限公司之破產、
和解、強制執行（含假扣押執行、假處分執行）等程序，均應予
停止。
自本裁定黏貼本院牌示處之日起至民國九十六年一月二十九日止
，中興紡織廠股份有限公司之記名式股票禁止轉讓。
自本裁定送達之日起至民國九十六年一月二十九日止，中興紡織
廠股份有限公司之財產禁止移轉、設定負擔或為其他處分行為。
聲請人應將本裁定刊登於國內新聞紙全國版日。
    理  由
一、本件聲請意旨略以：聲請人中興紡織廠股份有限公司截至民
    國95年10月26日止，登記資本額及實收資本額均為新台幣（
    下同）5,450,703,820 元，為股票上櫃買賣之公開發行股票
    公司，依95年9 月30日資產負債表顯示，總資產為12,086,5
    44,647.27 元，總負債為14,433,969,698.43 元，聲請人90
    年至94年之營業收入，每年均維持穩定之成長率，惟因聲請
    人主體事業之化纖原料價格及國際油料價格高攀之情況下，
    相對消費市場通膨壓力及大陸市場出現行情破壞者，迫使化
    纖原料無法隨之合理反應，面對原料價格高漲及成品價低之
    雙重排擠，迫使聲請人面臨前所未有之困境，95年度上半年
    度營業收入僅約60億元，雖聲請人未來仍有發展優勢，但因
    產業急遽變化、毛利掌握不易、石化原料價格上揚，聲請人
    無法有效處分或開發閒置資產、負債比例過高無力負擔鉅額
    還本付息、可運用之資金逐年減少，以及依新發佈財務會計
    準則第35號「資產減損之會計處理準則」，強制認列94年總
    資產之減少，導致來往銀行緊縮銀根，同時供貨商要求公司
    以現金提貨，讓聲請人周轉陷入困難，以及應付票據陸續屆
    期，聲請人有隨時退票而變成拒絕往來戶之可能。經聲請人
    董事會於95年10月19日決議聲請重整，為期於重整裁定前能
    維持公司現狀，避免利害關係人各謀自保方式，致公司財產
    無法保持完整，而失重整之價值，故於法院裁定重整前，有
    聲請緊急保全處分之必要。又宣告破產之裁定或和解決議如
    經確定，即無從開始重整程序；強制執行程序如已終結，亦
    足以影響公司之財產之財務。爰依公司法第287 條第1 項第
    3 款、第4 款之規定，聲請於重整裁定前為必要之處分等語
    ，並提出聲請人之變更登記表、董事會議事錄、簽到單、94
    年年報、95年9 月30日資產負債表、95年上半年財務報表、
    現金流量分析表、金融機構債權金額分析表、負債分析表、
    供貨商貨款分析表、跳票分析表、到期應付票據明細表等件
    為證。
二、按「法院為公司重整之裁定前，得因公司或利害關係人之聲
    請或依職權，以裁定為左列各款處分：一公司財產之保全處
    分。二公司業務之限制。三公司履行債務及對公司行使債權
    之限制。四公司破產、和解或強制執行等程序之停止。五公
    司記名式股票轉讓之禁止。六公司負責人對於公司損害賠償
    責任之查定及其財產之保全處分」、「前項處分，除法院准
    予重整外，其期間不得超過90日；必要時，法院得由公司或
    利害關係人之聲請或依職權以裁定延長之；其延長期間不得
    超過90日。」公司法第287 條第1 項、第2 項分別定有明文
    。又「依公司法第287 條第1 項第2 款、第3 款及第5 款所
    為之處分，應黏貼法院牌示處，自牌示之日起發生效力，必
    要時，並得登載本公司所在地之新聞紙。」非訟事件法第18
    7 條第1 項亦有規定。又公司法第287 條之規範目的，在於
    法院就重整之聲請應否准許，依同法第284 條、第285 條規
    定應先為必要之詢問及相當之調查，始能為准駁之裁定，法
    院倘不及時為各項必要之處分，而聽任利害關係人各謀對公
    司個別行使債權，致公司總財產減少，則聲請時尚有重整可
    能之公司，迄重整裁定時，可能因時移勢轉而失其重整之價
    值，將來重整計畫需就公司之全部財產加以統籌擬定，是裁
    定重整准駁前，自有先為前揭各種保全處分之必要。
三、本件聲請人另以公司名義向本院聲請公司重整在案（95年度
    整字第3 號），已經本院調取該案卷核閱無訛，足認其為適
    格之聲請人。又聲請人有無公司重整之價值及可能，尚待本
    院向中央主管機關、目的事業主管機關、證券管理機關、稅
    捐稽徵機關、債權人及其他有關機關團體為必要之詢問及相
    當之調查，始可決定。惟在公司重整裁定前，如不為緊急處
    分，任由聲請人之債權人行使權利或聲請人履行債務，將不
    能達成公司重整之目的。又為顧及聲請人企業之維持及達成
    公司更生之目的，並保障聲請人之勞工權益，於緊急處分期
    間內，聲請人就進行重整程序所發生之費用、支付水電費、
    電話費等經常性必要支出以及為繼續營業所必要之履約行為
    與支付繼續營業所必要之費用、員工薪資、勞工保險費、全
    民健康保險費，及依勞動基準法規定應給付公司員工之退休
    金、資遣費等，不在上開限制範圍內。又公司破產宣告之裁
    定或和解之決議如經確定，即無從開始公司重整程序，而強
    制執行程序（含假扣押執行、假處分執行）如已終結，亦足
    以影響公司財務。揆諸上揭說明，聲請人聲請緊急處分，經
    核洵屬必要。又聲請人之記名式股票若得以繼續轉讓，任由
    公司董監事處分其持有股份超過半數，將致聲請人董、監事
    依公司法規定當然解任，則重整程序恐難順利進行；另為避
    免使重整聲請成為不當限制公司債權人行使債權之手段及方
    法，防止公司隱匿財產或特別對於某一債權人設定擔保物權
    ，影響一般公司債權人之利益，自應就公司之財產進行保全
    處分，爰依職權禁止轉讓聲請人之記名式股票，並就公司之
    財產為保全處分，均附此敘明。
四、綜上所陳，本院審酌前揭處分之期間最長為90日，及依公司
    法第287 條第1 項第2 款、第3 款、第5 款所為處分，應黏
    貼法院牌示處，自牌示之日起發生效力等規定，爰准自本裁
    定黏貼本院牌示處之日起至96年1 月29日止，聲請人之債權
    人對該公司之債權不得行使（聲請人除繼續營業所必要之履
    約行為及支付繼續營業所必要之費用，及依法應給付員工之
    資遣費、退休金外），對於所負債務亦不得履行，並於上開
    期間內，聲請人之記名式股票禁止轉讓，且自本裁定送達之
    日起至96年1 月29日止，以聲請人為債務人之破產、和解或
    強制執行程序（含假扣押、假處分執行），均應停止，聲請
    人之財產禁止移轉、設定負擔或為其他處分行為。又聲請人
    公司營業所雖設在台北縣淡水鎮，然因其交易往來對象不限
    於台北縣內，可能發生債權債務之關係人遍及全國，本件公
    司重整之緊急處分將影響聲請人之債權人與債務人之權益，
    故有必要依非訟事件法第187 條第1 項規定，除將本裁定黏
    貼法院牌示處外，應由聲請人刊登於國內新聞紙全國版3日
    公告周知。
五、依非訟事件法第187 條第1 項、公司法第287 條第1 項第1
    款、第3 款、第4 款、第5 款及第2 項前段之規定，裁定如
    主文。
中    華    民    國    95    年    11    月    2     日
                  民事第二庭  法  官  林政佑
以上正本證明與原本無異。
如對本裁定抗告，須於裁定送達後10日內向本院提出抗告狀。
中    華    民    國    95    年    11    月    3     日
                              書記官  楊錫芬


司法院資訊處製作；財團法人民間司法改革基金會備份。
